臺灣臺南地方法院民事裁定
110年度聲字第190號
聲  請  人  林明佑  
相  對  人  中國信託商業銀行股份有限公司


法定代理人  利明献  
                      送達代收人  劉韋伶等如向民事執行處陳報之名冊

上列當事人間聲請停止執行事件，本院裁定如下:
    主    文
聲請人供擔保新臺幣貳萬捌仟壹佰零柒元後，本院一一○年度司
執字第九九九七二號之強制執行程序，於本院一一○年度補字第
九一四號債務人異議之訴事件判決確定、和解或撤回起訴前，應
暫予停止。
    理    由
一、本件聲請意旨略以：聲請人就本院110年度司執字第99972號
    執行事件，已提起債務人異議之訴之訴，請准於債務人異議
    之訴之訴判決確定前停止強制執行等語。
二、按有回復原狀之聲請，或提起再審或異議之訴，或對於和解
    為繼續審判之請求，或提起宣告調解無效之訴，撤銷調解之
    訴，或對於許可強制執行之裁定提起抗告時，法院因必要情
    形，或依聲請定相當並確實之擔保，得為停止強制執行之裁
    定，強制執行法第18條第2項定有明文。又法院依強制執行
    法第18條第2項定擔保金額而准許停止強制執行之裁定者，
    該項擔保係備供債權人因停止執行所受損害之賠償，其數額
    應依標的物停止執行後，債權人未能即時受償或利用該標的
    物所受之損害額，或其因另供擔保強制執行所受之損害額定
    之，非以標的物之價值或其債權額為依據（最高法院91年度
    台抗字第429號、92年度台抗第480號裁定意旨參照）。
三、經查，聲請人主張相對人向本院聲請強制執行，經本院以11
    0年度司執字第99972號執行事件對聲請人強制執行，聲請人
    已向本院提起債務人異議之訴之事實，業據本院依職權調取
    本院110年度司執字第99972號執行卷宗及110年度補字第914
    號債務人異議之訴民事卷宗查明屬實，依上揭說明，認聲請
    人之聲請為有理由，應予准許。至聲請人應供擔保之金額，
    審酌相對人聲請強制執行之債權額為新臺幣（下同）198,40
    4元，聲請人提起之債務人異議之訴事件，係屬簡易訴訟事
    件，且為不得上訴第三審之案件，依據司法院頒布之各級法
    院辦案期限實施要點所定之民事簡易程序辦案期限，第一審
    為10個月、第二審為2年計算，審理期間可推定為2年10個月
    ，此即相對人因停止執行而遲延受償之期間，而該期間所受
    之損失應為上開金額之利息，且利息之計算依法定利率即週
    年利率百分之5予以核計，不受利率波動之影響，應較為客
    觀妥適。從而，相對人因停止執行而可能受有利息損失金額
    ，應為28,107元【計算式：198,404元×5%×（2＋10/12）＝28,
    107元，元以下四捨五入】，爰依此酌定聲請人聲請停止執
    行應供擔保之金額後，得停止系爭執行事件之強制執行程序
    。
四、依強制執行法第18條第2項，裁定如主文。
中　　華　　民　　國　　110 　年　　11　　月　　17　　日
                  民事第五庭    法  官　李杭倫
上為正本係照原本作成。
如對本裁定抗告，應於收受裁定正本送達後10日內向本院提出抗
告狀，並繳納抗告費新台幣1,000元。
中　　華　　民　　國　　110 　年　　11　　月　　17　　日
                                書記官　黃怡惠